【裁判字號】    98,易,3077
【裁判日期】    990406
【裁判案由】    竊盜
【裁判全文】
臺灣板橋地方法院刑事判決              98年度易字第3077號
公  訴  人  臺灣板橋地方法院檢察署檢察官
被      告  甲○○
上列被告因竊盜案件，經檢察官提起公訴（98年度偵緝字第394
號、第396號），本院判決如下：
    主  文
甲○○犯如附表所示之罪，各處如附表所示之宣告刑。應執行有
期徒刑壹年拾月；扣案之半月剪壹枝、活動扳手壹枝、老虎鉗貳
枝及螺絲起子陸枝均沒收。
    事  實
一、吳至成前因詐欺案件，經臺灣臺南地方法院以九十六年度簡
    字第二一０八號判決判處有期徒刑三月確定，經減刑後，於
    民國九十六年十一月三十日易科罰金執行完畢。詎猶不知悔
    改，與丁○○（由本院另行審結）基於為自己不法所有之犯
    意聯絡，先後於附表各編號所示時間，利用如附表各編號所
    示工地夜間均無人居住、且大門皆未上鎖之機會，其中附表
    編號四該次則攜帶客觀上足供兇器使用之半月剪一枝、活動
    扳手一枝、老虎鉗二枝及螺絲起子六枝等物，共同進入工地
    （侵入建築物部分均未據告訴），竊取如附表各編號所示之
    財物，得手後旋即逃離現場。嗣附表編號四之屋主己○○發
    覺財物遭竊，報警處理，經警方調閱現場附近之監視錄影畫
    面清查，發覺駕駛０４０２－ＫＨ號自用小客車前往該處之
    吳至成、丁○○涉有重嫌，臺北縣政府警察局海山分局員警
    遂於九十七年四月十三日約談吳至成、丁○○，因此查獲附
    表編號四之犯行，而吳至成、丁○○二人另在有偵查犯罪職
    權之公務員知悉其等犯附表編號一至三所示犯行前，即主動
    向該分局員警供出此部分犯罪事實並接受裁判。
二、案經臺北縣政府警察局海山分局移送臺灣板橋地方法院檢察
    署檢察官偵查起訴。
    理  由
一、上揭犯罪事實，業據被告吳至成於警詢、偵查及本院審理時
    均自白不諱，核與證人即被害人戊○○、乙○○、丙○○、
    己○○等人於警詢、偵查中證述之情節相符（見偵查卷第六
    十頁至第七十頁、第一四一頁至第一四五頁、第一六四頁、
    第一六五頁），並經證人即共犯丁○○於警詢、偵查及本院
    準備程序中指述綦詳，另有車籍查詢基本資料一紙、竊盜現
    場及監視錄影翻拍照片共二十六張（見偵查卷第四十二頁、
    第一一九頁至第一三一頁）在卷可稽，復有半月剪一枝、活
    動扳手一枝、老虎鉗二枝及螺絲起子六枝等物扣案可證，足
    認被告之自白與事實相符。從而本案事證明確，被告犯行堪
    予認定。
二、扣案之半月剪一枝、活動扳手一枝、老虎鉗二枝及螺絲起子
    六枝等物，均金屬材質，質地堅硬，如持以對人揮擊，將對
    人之生命、身體構成威脅，自均屬兇器無訛。核被告所為，
    就附表編號一、二、三部分，均係犯刑法第三百二十條第一
    項之竊盜罪，就附表編號四部分，則係犯刑法第三百二十一
    條第一項第三款之攜帶兇器竊盜罪。檢察官起訴書雖認被告
    就附表編號一至三所為，亦係犯攜帶兇器竊盜罪，惟此無非
    以被告於警詢中供述：「我們開我所有之０４０２－ＫＨ號
    自用小客車，四處尋找無人看守之工地，並帶著自備的工具
    ，進入工地尋找有價值可變賣的電線及白鐵接頭，…。」等
    情，為其論述之唯一依據，惟檢警並未進一步確認被告是否
    意指其犯附表各編號所示竊案時均攜帶器械、各次竊盜究係
    攜帶何種工具、該些工具是否確屬客觀上足以對人體構成威
    脅之兇器等諸節，則被告此等不利於己之供述，尚乏其他積
    極證據可佐，本不得遽為不利於被告之認定；又被害人戊○○、乙○○、丙○○均未目睹被告之竊盜過程，且附表編號
    一至三所示工地均無人居住，屋主多半未能在遭竊後隨即發
    覺，又因失竊之財物價值尚非鉅大，故屋主亦皆未報警處理
    或明確紀錄竊案現場，此三工地甚至不乏多次遭不詳人士進
    入行竊之情況，此業據證人戊○○、乙○○、丙○○三人分
    別於警詢、偵查中證述在卷，現場復無監視錄影畫面可資證
    明被告等人必係攜帶扣案工具前往行竊，故被告辯稱：伊竊
    走的電線是一捆一捆放在屋內的那種等語，衡情尚非絕無可
    能，不能逕認必係被告剪斷電線竊取，而將其他有利於被告
    之合理可能遽予排除，是以檢察官認被告就附表編號一至三
    所示犯行，均係犯刑法第三百二十一條第一項第三款之攜帶
    兇器竊盜罪云云，尚有未恰，惟此部分與普通竊盜罪之基本
    社會事實相同，起訴法條均應予變更。被告就附表所示四次
    竊盜犯行，與成年之丁○○均有犯意聯絡及行為分擔，為共
    同正犯。被告前因詐欺案件，經臺灣臺南地方法院以九十六
    年度簡字第二一０八號判決判處有期徒刑三月確定，經減刑
    後，於九十六年十一月三十日易科罰金執行完畢之事實，有
    臺灣高等法院被告前案紀錄表一份及本院辦理刑事案件電話
    紀錄查詢表二紙在卷可考，其受有期徒刑之執行完畢，五年
    內故意再犯本件有期徒刑以上之四罪，均為累犯，皆應依法
    加重其刑。再者，被告在有偵查犯罪職權之公務員知悉其附
    表編號一至三所示犯行以前，即向臺北縣政府警察局海山分
    局員警自承此部分犯罪並接受裁判乙節，有該局九十九年三
    月十日北縣警海刑字第０９９０００９２８１號函一紙在卷
    可稽，是以被告就附表編號一至三部分合於自首要件，爰依
    刑法第六十二條前段之規定減輕其刑，並依法先加後減。所
    犯上開四罪，犯意各別，行為互殊，應分論併罰。爰審酌被
    告素行非端，其身強體健，竟不思自食其力賺取所需，所為
    有害社會治安，惟坦承犯行之犯後態度，暨其犯罪之動機、
    目的、竊得之財物價值等一切情狀，分別量處如主文所示之
    刑，並定其應執行刑。扣案之半月剪一枝、活動扳手一枝、
    老虎鉗二枝及螺絲起子六枝，均係被告與共犯丁○○所有，
    供其等持以犯附表編號四所示竊盜罪所用之物，業據被告於
    本院審理時供述在卷，爰依刑法第三十八條第一項第二款之
    規定宣告沒收；至於同日扣得之帆布袋三十六個、手套八套
    、吊掛線一枝、鐵剪二枝、鐵鎚三枝、鋸子一枝、固定鉗一
    枝、六角扳手二枝及小推車一台等物，被告否認曾攜往各次
    竊盜現場，亦否認係供其等竊盜之用，本院亦查無此部分物
    品與本案犯罪事實有何關連，又皆非違禁物，爰不併予宣告
    沒收。
據上論斷，應依刑事訴訟法第二百九十九條第一項前段、第三百
條，刑法第二十八條、第三百二十條第一項、第三百二十一條第
一項第三款、第四十七條第一項、第六十二條前段、第五十一條
第五款、第三十八條第一項第二款，判決如主文。
本案由檢察官賴建如到庭執行職務。
中    華    民    國    99    年    4     月    6     日
                  刑事第四庭  法  官  劉元斐
上列正本證明與原本無異。
如不服本判決，應於判決送達後10日內敘明上訴理由，向本院提
出上訴狀 (應附繕本) ，上訴於臺灣高等法院。其未敘述上訴理
由者，應於上訴期間屆滿後20日內向本院補提理由書「切勿逕送
上級法院」。
                              書記官  高建華
中    華    民    國    99    年    4     月    12    日
附錄本案論罪科刑所引法條
刑法第三百二十條
意圖為自己或第三人不法之所有，而竊取他人之動產者，為竊盜
罪，處五年以下有期徒刑、拘役或五百元以下罰金。
意圖為自己或第三人不法之利益，而竊佔他人之不動產者，依前
項之規定處斷。
前二項之未遂犯罰之。
刑法第三百二十一條
犯竊盜罪而有左列情形之一者，處六月以上、五年以下有期徒刑
：
一、於夜間侵入住宅或有人居住之建築物、船艦或隱匿其內而犯
    之者。
二、毀越門扇、牆垣或其他安全設備而犯之者。
三、攜帶兇器而犯之者。
四、結夥三人以上而犯之者。
五、乘火災、水災或其他災害之際而犯之者。
六、在車站或埠頭而犯之者。
前項之未遂犯罰之。
附表
┌──┬─────┬───┬────────┬───────┬─────┬─────────┐
│編號│犯罪時間  │被害人│犯罪地點        │竊得財物      │所犯法條  │宣告刑            │
├──┼─────┼───┼────────┼───────┼─────┼─────────┤
│一  │97年2 月間│戊○○│臺北縣土城市和平│白鐵接頭200 顆│刑法第320 │吳至成共同竊盜，累│
│    │某日20時30│      │路51號至51之3 號│、震動機1枝   │條第1項   │犯，處有期徒刑伍月│
│    │分許      │      │工地            │              │          │。                │
├──┼─────┼───┼────────┼───────┼─────┼─────────┤
│二  │97年3 月20│乙○○│臺北縣板橋市三民│電線20公斤、鐵│同上      │吳至成共同竊盜，累│
│    │日20時許  │      │路2 段居仁巷口旁│管30公斤、帆布│          │犯，處有期徒刑伍月│
│    │          │      │之工地          │袋36個        │          │。                │
├──┼─────┼───┼────────┼───────┼─────┼─────────┤
│三  │97年3 月23│丙○○│臺北縣樹林市柑園│白鐵接頭約30個│同上      │吳至成共同竊盜，累│
│    │日22時許  │      │街116 號對面柑園│、電線4捆     │          │犯，處有期徒刑伍月│
│    │          │      │國中旁之工地    │              │          │。                │
├──┼─────┼───┼────────┼───────┼─────┼─────────┤
│四  │97年4 月7 │己○○│臺北縣板橋市中山│電線69公斤、白│刑法第321 │吳至成共同攜帶兇器│
│    │日凌晨4 時│      │路2段467號工地  │鐵接頭2公斤   │條第1 項第│竊盜，累犯，處有期│
│    │30分許    │      │                │              │3款       │徒刑捌月。扣案之半│
│    │          │      │                │              │          │月剪壹枝、活動扳手│
│    │          │      │                │              │          │壹枝、老虎鉗貳枝及│
│    │          │      │                │              │          │螺絲起子陸枝均沒收│
│    │          │      │                │              │          │。                │
├──┴─────┴───┴────────┴───────┴─────┴─────────┤
│應執行有期徒刑壹年拾月；扣案之半月剪壹枝、活動扳手壹枝、老虎鉗貳枝及螺絲起子陸枝均沒收。  │
└─────────────────────────────────────────────┘

司法院資訊處製作；財團法人民間司法改革基金會備份。
